【裁判字號】    90,上訴,717
【裁判日期】    900403
【裁判案由】    違反電信法等
【裁判全文】
臺灣高等法院刑事判決                              九十年度上訴字第七一七號
    上  訴  人
    即  被  告  甲○○
右上訴人因違反電信法等案件，不服臺灣臺北地方法院九十年度訴字第二五號，中華
民國九十年一月三十日第一審判決（起訴案號：臺灣地方法院檢察署八十九年度偵字
第二二四０二號）提起上訴，本院判決如左：
    主  文
原判決撤銷。
甲○○連續意圖為自己不法之利益，以無線電磁方式，盜用他人電信設備通信，處有
期徒刑月，如易科罰金以佰元折算壹日；緩刑貳年，緩刑期內付保護管束。
    事  實
一、甲○○明知使用行動電話應付費，於民國八十九年七月二十日顧維瑛遺失ＳＩＭ
    卡之後至同月二十一日十時五十分五十九秒前之某時（詳細時間已無從查證），
    在臺北市體育館（即臺北體育學院側門靠近敦化北路）附近，拾獲顧維瑛所遺失
    之0000000000號行動電話門號ＳＩＭ卡一紙，竟意圖為自己不法之所
    有而侵占入己。其並基於意圖為自己不法之利益，以無線電磁方式，盜用他人電
    信設備通信之概括犯意，將所侵占之該ＳＩＭ卡，插入其所有之行動電話手機內
    ，自八十九年七月二十一日（起訴書誤載為二十二日）起至同年八月十四日止，
    先後多次以無線電磁方式，盜用顧維瑛向台灣大哥大股份有限公司（以下簡稱台
    灣大哥大公司）所申請之門號，致使台灣大哥大公司行動電話控制機房陷於錯誤
    ，誤以為係該號行動電話持有人顧維瑛所使用，而將使用電話費紀錄在顧維瑛帳
    目上，以此方式總計新台幣一萬二千零十四元四角之此不法之利益。嗣顧維瑛於
    八十九年八月二十八日整理電話帳單，發現異常，於同年九月六日報警，始循線
    查獲上情。
二、案經交通部電信總局移送臺灣臺北地方法院檢察署檢察官偵查起訴。
    理  由
一、右揭犯罪事實，迭據上訴人即被告甲○○於警局偵訊、檢察官偵查及原審及本院
    中坦承不諱，核與被害人顧維瑛於警局偵訊時及檢察官偵查中指訴情節及證人陳
    欣彤警局偵訊時及檢察官偵查中證述情節均相符合；並有台灣大哥大公司通話明
    細表九紙附卷可稽。被告於警訊、偵查及原審中就前開犯罪事實所為之任意性自
    白，經查與事實相符。被告對於拾獲該ＳＩＭ卡之確實時間，於警局偵訊時供稱
  ：不知道詳細時間等語，而被害人顧維瑛於警局偵訊時陳稱：八十九年七月二十
    日坐計程車時遺失，依八十九年度偵字第二二四０二號卷第十頁所附台灣大哥大
    公司通話明細表記載被告打第一通電話之時間係八十九年七月二十一日（起訴書
    誤載為二十二日）十時五十分五十九秒，則被告拾獲該ＳＩＭ卡，係在八十九年
    七月二十日顧維瑛遺失ＳＩＭ卡之後至同月二十一日十時五十分五十九秒前之某
    時（詳細時間已無從查證）。被告於警局供稱：在臺北體育學院側門靠近敦化北
    路拾獲等語，於檢察官偵查中供稱：在臺北市體育館附近拾獲等語，二者亦無不
    符。本件事證明確，被告前開犯行，洵堪認定。
二、核被告所為，係犯刑法第三百三十七條及電信法第五十六條第一項之罪；被告多
    次以無線電磁方式，盜用他人電信設備通信之犯行，時間相近，所犯構成要件亦
    相同，顯係出於概括犯意為之，為連續犯，應依刑法第五十六條規定論以一罪，
    並加重其刑；被告所犯刑法第三百三十七條及電信法第五十六條第一項之罪，有
    方法、結果之牽連關係，為牽連犯，應從情節較重之電信法第五十六條第一項處
    斷。電信法第五十六條第一項之罪，為五年以下有期徒刑之罪，依行為法時之刑
    法第四十一條規定，本不在得易科罰金之列，惟刑法第四十一條已於九十年一月
    十日修正公布，同月十二日生效，該條第一項前段已將得易科罰金之範圍，擴大
    為五年以下有期徒刑之罪，被告行為後因此一法律變更，就所犯電信法第五十六
    條第一項之罪而得易科罰金，自應依刑法第二條第一項前段規定適用之。
三、原審據以論罪科刑，固非無見。惟查（一）原判決對於被告牽連犯刑法第三百三
    十七條之罪部分之罰金刑，未依罰金罰鍰提高標準條例第一條前段為提高為十倍
    之依據，已有未洽。（二）對於被告所犯法定刑為五年以下有期徒刑之電信法第
    五十六條第一項之罪，因行為後法律修正而得易科罰金，未予敘明，亦有未合。
    被告上訴意旨請求從輕量刑並以原審宣告緩刑期內付保護管束對其工作會有影響
    ，指摘原判決不當，雖為無理由。應予駁回。惟原判決既有前揭可議之處，即無
    可維持，應由本院予以撤銷改判。爰審酌被告素行及其犯罪之動機、目的、手段
    、品行、智識程度、所生危害、所得利益暨被告犯罪後之態度等一切情狀，仍量
    處有期徒刑三月，並諭易科罰金之折算標準。查被告未曾受有期徒刑以上刑之宣
    告，有本院被告全國前案紀錄表一件在卷可稽，再酌被告年輕識淺，偶罹刑章，
    已知悔悟，經此教訓，應知惕勵，信無再犯之虞，本院認其所受本案刑之宣告以
    暫不執行為適當，併予宣告緩刑二年。並為確實使被告有正確之法律觀念並提供
    必要之協助及督促，併宣告緩刑期內付保護管束，俾由地方法院檢察署之觀護人
    予以適當之督促，並發揮附條件緩刑制度之立法良意，使被告悔改向善。
據上論斷，應依刑事訴訟法第三百六十九條第一項前段、第三百六十四條、第二百九
十九條第一項前段，電信法第五十六條第一項，刑法第十一條前段、第二條第一項前
段、第五十六條、第三百三十七條、第五十五條、刑法第四十一條第一項前段，刑法
第七十四條第一款、第九十三條第一項，罰金罰鍰提高標準條例第一條前段、第二條
，判決如主文。
本案經檢察官林炳雄到庭執行職務。
中      華      民      國    九十      年      四      月      三      日
                              臺灣高等法院刑事第三庭
                                  審判長法  官  張  連  財
                                        法  官  張  傳  栗
                                        法  官  李  英  勇
右正本證明與原本無異。
如不服本判決應於收受送達後十日內向本院提出上訴書狀，其未敘述上訴之理由者並
得於提起上訴後十日內向本院補提理由書（均須按他造當事人之人數附繕本）。
                                        書記官  倪  淑  芳
中      華      民      國    九十      年      四      月      四      日
附錄本案論罪科刑法條全文：
電信法第五十六條第一項
意圖為自己或第三人不法之利益，以有線、無線或其他電磁方式，盜接或盜用他人電
信設備通信者，處五年以下有期徒刑，得併科新台幣一百五十萬元以下罰金。刑法第
三百三十七條意圖為自己或第三人不法之所有，而侵占遺失物、漂流物或其他離本人
所持有之物者，處五百元以下罰金。


司法院資訊處製作；財團法人民間司法改革基金會備份。
